臺灣高雄地方法院刑事判決　　　　　　　　　　　　九十三年度交易字第一二八號
　　公　訴　人　臺灣高雄地方法院檢察署檢察官
　　被　　　告　乙○○
右列被告因過失致死案件，經檢察官提起公訴（九十三年度偵字第八六六八號），被
告於本院準備程序中就被訴事實為有罪之陳述，經詢問當事人意見，合議庭裁定由受
命法官依簡式審判程序獨任審理，本院判決如左：
    主  文
乙○○因過失致人於死，處有期徒刑陸月，如易科罰金，以參佰元折算壹日。
    事  實
一、乙○○考領有普通重型機車之駕駛執照，於民國九十三年四月十一日十五時五十
    五分許，騎乘ＳＵＺＵＫＩ牌、未申領牌照、懸掛誠然興業有限公司之車牌號碼
    ＧＳＸ—四○○號大型重型機車，沿高雄縣橋頭鄉○○○路由北往南方向行駛，
    本應注意汽車行駛時，駕駛人應注意車前狀況，並隨時採取必要之安全措施，又
    行車速度，應依速限標誌或標線之規定，而當地行車速限為每小時六十公里；且
    依當時天候陰、日間自然光線、路面乾燥、無缺陷、無道路障礙物、視距良好等
    情況及其智識能力，並無不能注意之情事，竟以時速超過六十公里至七十公里不
    等之速度駕車，行經成功南路七三號前、與糖廠路相交之有號誌Ｔ字型交岔路口
    時，未注意車前狀況且未減速，即貿然行駛通過該交岔路口，適有劉葉文通騎乘
    車牌號碼ＺＹＦ—二五六號輕型機車，亦於同路段同方向行駛至該處左轉欲轉入
    糖廠路行駛，乙○○見狀閃煞不及，其機車車頭因而撞擊劉葉文通所騎乘之機車
    左側車身，致劉葉文通人車倒地，受有胸壁挫傷合併主動脈剝離、四肢擦傷、左
    膝撕裂傷等傷害，雖經送醫急救，仍於同日二十二時四十五分許因胸部挫傷導致
    胸內出血而死亡。乙○○於肇事後留在現場，於未被有偵查犯罪職權之機關或公
    務員發覺前，即向前來現場處理之警員坦承肇事，自首而接受裁判。
二、案經高雄縣政府警察局岡山分局報請臺灣高雄地方法院檢察署檢察官偵查起訴。
    理  由
一、按本件被告乙○○所犯係死刑、無期徒刑、最輕本刑為三年以上有期徒刑以外之
    罪，其於準備程序就前揭被訴事實為有罪之陳述，經受命法官告知簡式審判程序
    之旨，並聽取其與公訴人之意見後，本院認無不得或不宜改依簡式審判程序進行
    之情形，爰依刑事訴訟法第二百七十三條之一第一項規定，裁定本件由受命法官
    獨任進行簡式審判程序，合先敘明。
二、右揭事實，業據被告於本院審理時坦承不諱，並有高雄縣政府警察局道路交通事
    故調查報告表（一）、（二）、道路交通事故現場圖各一份及道路交通事故現場
    蒐證相片十六張附卷可資佐證。又被害人劉葉文通確因本件車禍，受有胸壁挫傷
    合併主動脈剝離、四肢擦傷、左膝撕裂傷等傷害，經送醫後仍因胸部挫傷導致胸
    內出血而於九十三年四月十一日二十二時四十五分許不治死亡之事實，亦經臺灣
    高雄地方法院檢察署檢察官督同檢驗員相驗屬實，復有診斷證明書、驗斷書、勘
    驗筆錄及相驗屍體證明書各一份附卷可稽。按行車速度，依速限標誌或標線之規
    定；且汽車行駛時，駕駛人應注意車前狀況，並隨時採取必要之安全措施，道路
    交通安全規則第九十三條第一項前段、第九十四條第三項分別定有明文。本件被
    告騎乘機車時應注意上揭規定並確實遵守之，而依當時情形及其智識能力，並無
    不能注意之情形，竟疏未注意車前狀況及遵守速限規定，貿然通過交岔路口，致
    撞擊被害人之機車，被告具有過失至明。是以，被告就本件車禍之發生有過失，
    且其過失行為使被害人因而傷重死亡，被告之過失行為與被害人之死亡結果間，
    具有相當因果關係。綜上所述，本件事證明確，被告之犯行堪予認定。至被告雖
    辯稱被害人亦有闖紅燈之過失云云，惟查，除被告之陳述外，本院查無其他積極
    證據足認被害人於車禍發生時有闖越紅燈之行為，而本院將本案送請臺灣省高屏
    澎區車輛行車事故鑑定委員會鑑定之結果，亦認本件事故當時之號誌指示情形如
    何不明，無從據以鑑定，有該委員會九十三年九月十日高屏澎行字第○六九六號
    函附卷可參，是本院尚不得僅憑被告之陳述，遽認被害人於車禍發生時確有闖越
    紅燈之違規行為，故被告上開所辯，不足採信，附此敘明。
三、核被告所為，係犯刑法第二百七十六條第一項之過失致人於死罪。查被告於本件
    車禍發生時僅考領有普通重型機車駕駛執照，並無大型重型機車駕駛執照，業據
    被告陳明在卷，並有高雄縣政府警察局道路交通事故調查報告表（二）一份在卷
    可憑；被告無大型重型機車駕照，竟騎乘本件大型重型機車上路，並因而肇事致
    被害人死亡，依法應負過失致人於死之刑事責任，自應依道路交通管理處罰條例
    第八十六條第一項規定加重其刑。又被告於肇事後留在現場，在有偵查犯罪職權
    之機關或公務員僅知悉犯罪事實，但不知犯罪人為何人前，即主動向前來現場處
    理之警員坦承肇事，自首而接受裁判等情，有本院辦理刑案電話查詢登記表、高
    雄縣政府警察局道路交通事故調查報告表（二）各一份附卷可考，合乎自首之要
    件，應依刑法第六十二條前段規定，減輕其刑，並與前開加重部分，依法先加後
    減之。爰審酌被告騎乘機車，本應謹慎注意遵守交通規則，以維其他參與道路交
    通者之安全，竟於未考領有大型重型機車駕照時即騎乘大型重型機車上路，又於
    行經有號誌之交岔路口時疏未注意車前狀況並遵守速限規定，即貿然穿越路口，
    致撞擊被害人之機車，致被害人因而傷重死亡，使被害人之家屬遭受無法彌補之
    傷痛，迄今仍未能與被害人家屬達成和解，以賠償被害人家屬之損失，惟考量被
    告於犯後已坦承犯行，且其無犯罪前科紀錄，有臺灣高等法院被告全國前案紀錄
    表在卷可按，素行尚佳，因經濟能力有限致未能與被害人家屬達成和解賠償等一
    切情狀，量處如主文所示之刑，併諭知易科罰金之折算標準，以資懲儆。
據上論斷，應依刑事訴訟法第二百七十三條之一第一項、第二百八十四條之一、第二
百九十九條第一項前段，刑法二百七十六條第一項、第六十二條前段、第四十一條第
一項前段，道路交通管理處罰條例第八十六條第一項，罰金罰鍰提高標準條例第一條
前段、第二條，判決如主文。
本案經檢察官甲○○到庭執行職務。
中      華      民      國    九十三    年     十一     月     十九     日
                                      臺灣高雄地方法院交通法庭
                                          法  官  楊筑婷
右正本證明與原本無異。
如不服本判決，應於判決送達後十日內，向本院提出上訴狀。
                                          書記官  林雯琪
中      華      民      國    九十三    年     十一     月      十九    日
附錄本判決論罪科刑法條：
刑法第二百七十六條
因過失致人於死者，處二年以下有期徒刑、拘役或二千元以下罰金。
從事業務之人，因業務上之過失犯前項之罪者，處五年以下有期徒刑或拘役，得併科
三千元以下罰金。
